# 企业债务重组减少的应付账款债务本金在哪个科目核算

提问人：vivienne007 时间：2020-02-19 09:31:27
请问，企业与供应商签订债务重组协议，约定给予企业未付金额20%销售折让，剩下的尾款一次性付清，但不免除供应商质保期的保修、维修义务。减少的支付本金，计入哪个科目。
谢谢！
我理解适用 22 号准则，金融工具确认和计量。
《企业会计准则第 22 号——金融工具确认和计量》
第十四条 金融负债（或其一部分）终止确认的，企业应当将其账面价值与支付的对价（包括转出的非现金资产或承担的负债）之间的差额，计入当期损益。
《企业会计准则第 12 号——债务重组》
第三条债务重组一般包括下列方式，或下列一种以上方式的组合：
（一）债务人以资产清偿债务；
（二）债务人将债务转为权益工具；
（三）除本条第一项和第二项以外，采用调整债务本金、改变债务利息、变更还款期限等方式修改债权和债务的其他条款，形成重组债权和重组债务。
第四条本准则适用于所有债务重组，但下列各项适用其他相关会计准则：
（一）债务重组中涉及的债权、重组债权、债务、重组债务和其他金融工具的确认、计量和列报，分别适用《企业会计准则第 22 号——金融工具确认和计量》和《企业会计准则第 37 号——金融工具列报》。

回答人：chenyiwei
目前债务重组准则的官方应用指南尚未发布。但参照会计准则委员会网站上的 67 个实务问题解答中的“问题15”，目前可以将债务重组收益计入“其他收益”。